# 请问下，合并内关联方借款的利息，披露应付利息还是他付

提问人：木易彐火の风 时间：2020-08-10 09:33:08
请问下，各位认为合并内关联方的资金拆借，借款利息应该是披露在。
1 、其他应付款—应付利息。
2 、还是其他应付款–其他应付款中？

回答人：chenyiwei
资金拆借如收取利息的，一般认为属于筹资活动。
参照一般区分标准，对于已到合同约定付息日的应付利息，列入“其他应付款——应付利息”；尚未到付息期的，列入“其他应付款——应计利息”。